【裁判字號】    97,訴,800
【裁判日期】    980819
【裁判案由】    違反毒品危害防制條例
【裁判全文】
臺灣屏東地方法院刑事判決               97年度訴字第800號
公  訴  人  臺灣屏東地方法院檢察署檢察官
被      告  乙○○
選任辯護人  鍾治漢律師
上列被告因違反毒品危害防制條例案件，經檢察官提起公訴（95
年度偵字第6752號、96年度偵字第635號），本院判決如下：
    主  文
乙○○所犯如附表各該編號所示之罪各處如附表各該編號所示之
刑。應執行有期徒刑貳拾年，扣案電話號碼為00000000
00號之GNET牌行動電話（含SIM 卡壹枚）、00000000
00號之ELIYA 牌行動電話（含SIM 卡壹枚）各壹支，均沒收；
未扣案之販賣毒品所得共計新臺幣肆萬玖仟元沒收，如全部或一
部不能沒收時，以其財產抵償之（其中販賣毒品所得新臺幣玖仟
伍佰元部分，與吳嘉洺連帶沒收，如全部或一部不能沒收時，以
乙○○、吳嘉洺之財產連帶抵償之）。
    事  實
一、乙○○（綽號：樹仔）曾因過失致死等案件，經臺灣高等法
    院高雄分院以89年度上訴字第3 號分別判處有期徒刑6 月、
    6 月、8 月，應執行有期徒刑1 年，緩刑4 年確定，又於上
    開緩刑期內，因違反槍砲彈藥刀械管制條例案件，經最高法
    院以93年度台上字第5842號判決判處有期徒刑10月確定，另
    因施用毒品案件，經本院以92年度易字第526 號判決判分別
    判處有期徒刑3 月、6 月，定應執行刑有期徒刑8 月確定，
    嗣與上開違反槍砲彈藥刀械管制條例案件更定其刑1 年5 月
    確定，且與上開撤銷緩刑部分接續執行，於95年6 月14日因
    縮刑假釋並交付保護管束，甫於95年9 月28日執行完畢。詎
    仍不知悔改，竟各基於販賣第二級毒品甲基安非他命（檢察
    官誤為「安非他命」，以下同）之犯意，或與其弟吳嘉洺共
    同基於販賣第二級毒品甲基安非他命之犯意聯絡，分別於附
    表所示之時、地，販賣甲基安非他命予庚○○、丙○○、丁○○、己○○、戊○○、王家疄等人，嗣於95年11月8 日12
    時5 分許，為警持本院核發之搜索票，至乙○○位於屏東縣
    新埤鄉○○路○○路86號住處搜索，並扣得甲基安非他命27
    包（合計驗後淨重28.45 公克）、0000000000、0000000000
    號（均含SIM 卡）行動電話各1 支、肩背式咖啡色皮包1 個
    。
二、案經內政部警政署高雄港務局報由臺灣屏東地方法院檢察署
    檢察官偵查起訴。
    理  由
壹、證據能力：
一、通訊監察譯文：
  (一)通訊監察譯文係通訊監察錄音帶﹙光碟﹚之「派生證據」，
    然「派生證據」雖係自「原始證據」而來的第二手資料，但
    也是證據方法的一種，而與原始證據並不同一，故通訊監察
    錄音帶﹙光碟﹚與通訊監察譯文，應分屬二個不同的證據方
    法。又通訊監察譯文，係以其內容作為證據，屬於「證據文
    書」之證據方法，且因為它是譯文制作者﹙如警察﹚對於其
    經過「知覺」﹙聽通訊監察錄音帶﹚、「記憶」後，在審判
    外所作書面紀錄之「陳述」，故屬「供述證據」，而有傳聞
    法則的適用。
  (二)又因通訊監察譯文是通訊監察錄音帶﹙光碟﹚的「派生證據
    」，所以它的證明力較「原始證據」﹙即通訊監察錄音帶或
    光碟﹚為低，因此如被告或訴訟關係人對該通訊監察譯文是
    否與錄音帶（光碟）內容相符，即對於真實性有所爭執時，
    法院應先予以確認該通訊監察譯文之真實性，在還沒有辨明
    該通訊監察錄音譯文為真正時，自不能遽採該通訊監察譯文
    為論罪之基礎。倘調查結果該通訊監察譯文所載內容與通訊
    監察錄音帶內容不符，該等通訊監察譯文與通訊監察錄音不
    符的部分，不得作為證據。惟被告或訴訟關係人對該通訊監
    察譯文不爭執其真實性時，因為不存在真實性的問題，且通
    訊監察譯文與通訊監察錄音帶（光碟）又係不同的證據方法
    ，故僅須將通訊監察譯文，依刑事訴訟法第165 條之規定，
    踐行宣讀或告以要旨之調查程序即可，然因為通訊監察譯文
    是屬於「供述證據」，而有傳聞法則的適用，故如經當事人
    、代理人或辯護人同意，或有刑事訴訟法第159 條之5 第2
    項「擬制同意」，且經法院審酌該譯文之作成時之情況，認
    為適當時，應依刑事訴訟法第159 條之5 的認為有「證據能
    力」。
  (三)本件被告使用之行動電話號碼0000000000、0000000000號，
    於下列所引用各該通訊監察譯文所示之時間，均由臺灣屏東
    地方法院檢察署檢察官核發通訊監察書，有第00000000000
    號警卷第92-94 頁所附之通訊監察書可證，故本件通訊監察
    即屬合法。
  (四)又本件被告及辯護人對於通訊監察譯文與通訊監察錄音光碟
    內容之真實性並無爭執。
  (五)另被告及辯護人既知通訊監察譯文屬於傳聞證據之事，而未
    於言詞辯論終結前聲明異議，視為有該第159 條之4 第1項
    之同意，且本院審酌被告與辯護人對於通訊監察譯文與通訊
    監察錄音帶（光碟）內容相符之真實性並未爭執，顯然通訊
    監察譯文於作成時並無錯誤，故本院認為適當而得為證據。
二、按「被告以外之人於偵查中向檢察官所為之陳述，除顯有不
    可信之情況者外，得為證據。」，此刑事訴訟法第159 條之
    1 第2 項定有明文。本件證人丙○○、戊○○、庚○○於下
    列偵查中向檢察官所為之證述，被告與辯護人並未說有何不
    可信之情況，是依上開規定，則有證據能力。
三、次按「被告以外之人於檢察事務官、司法警察官或司法警察
    調查中所為之陳述，與審判中不符時，其先前之陳述具有較
    可信之特別情況，且為證明犯罪事實存否所必要者，得為證
    據。」此刑事訴訟法第159 條之2 定有明文。所謂「前後陳
    述不符」之要件，應就前後階段之陳述進行整體判斷，以決
    定其間是否具有實質性差異，而所謂「較可信之特別情況」
    ，亦應就前後陳述時之各種外部情況進行比較，以資決定何
    者外部情況具有可信性，若陳述係在特別可信之情況下所為
    ，則虛偽陳述之危險性不高，雖係審判外陳述，或未經被告
    反對詰問，仍得承認其有證據能力。就外部情況之認定，例
    如時間之間隔、是否為有意識之迴避、有無受外力干擾或事
    後串謀、以及警詢所作時之筆錄記載是否完整、是否出於自
    由意識陳述等情。法院應斟酌上列因素綜合判斷，細究陳述
    人問答態度、表情與舉動之變化，以查是否具較可信之特別
    情況。而所稱「為證明犯罪事實存否所必要者」，係指就具
    體個案案情及相關卷證判斷，為發現實質真實目的，認為除
    該項審判外之陳述外，已無從再就同一供述者，取得與其上
    開審判外陳述之相同供述內容，倘以其他證據代替，亦無從
    達到同一目的之情形而言。經查，證人庚○○、丙○○、丁○○、己○○、戊○○、王家疄下列警詢時均陳述被告有販
    賣毒品予渠等之行為，然於本院審理中則證述被告未有上開
    行為，其等前後陳述之內容不符，惟經本院勘驗證人庚○○
    、丙○○、己○○、王家疄之警訊錄音結果：其等之訊問均
    有連續錄音未中斷，又警員訊問的態度良好，並未對其等為
    恐嚇或強暴行為，且其等回答亦屬自然，次序並未混亂，也
    能針對警察詢問的問題回答，並無意識不清楚的情形，再警
    訊筆錄中的通訊監察錄音員警確實有播放予其等聽聞；而證
    人丁○○、戊○○於本院審理時並未陳明警詢有何違反其任
    意性之情事，足徵上開證人於警詢中之陳述確具有任意性，
    且距離案發時間較近，而其等與本案時則距離案發時間較遠
    ，況有部分證人之於本院之證言竟與被告本院之辯解完全相
    符，顯受外力之干擾，故本院認其等於警詢之陳述有較為可
    信之特別情況。再者，上開證人係被告販賣之買受人，除警
    訊之陳陳述外，已無從再就上開證人，取得與警訊陳述之相
    同供述內容，倘以其他證據代替，亦無從達到同一目的。準
    此，本院斟酌上開供述證據之取得過程並無瑕疵，且與本案
    待證事實間具有相當之關聯性，以之為本案證據尚無不當，
    是揆諸前揭說明，本院認證人庚○○、丙○○、丁○○、己○○、戊○○、甲○○警詢之陳述，符合刑事訴訟法第159
    條之2 之情形而有證據能力。
貳、有罪部分：
一、訊據被告固承認有下列通訊監察譯文所載內容之通話，惟矢
    口否認有何販賣第二級毒品甲基安非他命之犯行，辯稱：附
    表編號1 ，那次甲○○打電話給我，說他在台北叫我先買，
    寄送給他，那時我打電話給庚○○，庚○○沒有錢，我也沒
    有錢，庚○○就寄玻璃管給他，叫他自己在北部找人家買，
    我沒有賣給他；附表編號2 ，那天丙○○打電話給我，是問
    我說我向人家買要多少錢，我說要陸千元，丙○○是要找我
    一起合資購買，因為我沒有錢，所以我沒有一起合資購買；
    附表編號3 ，那次戊○○打電話給我，說要一起合資向別人
    買，因為我車上有載我母親，所以我沒有合資購買；附表編
    號4 ，那次己○○跟丁○○來，三個人合資，每人出二千元
    ，去跟別人買，不是我賣給己○○；附表編號5 ，那天丙○○打電話給我，是問我說我向人家買要多少錢，我說要陸千
    元，丙○○是要找我一起合資購買，因為我沒有錢，所以我
    沒有一起合資購買；附表編號6 ，那次是我們合資去跟綽號
    「大弟」買的，我沒有賣給丙○○；附表編號7 ，那次丙○○打電話給我，找我一起出資去買，我說我沒有錢，我叫丙○○自己去找別人合資購買；附表編號8 ，那一次是我跟庚○○一起合資向別人買的，不是我賣庚○○，那次我們每人
    都出1,500 元；附表編號9 ，那次甲○○打電話給我叫我去
    庚○○家裡，他們沒有錢說要拿手機去抵押，他們說他們那
    邊賣的人不要賣，我打電話給我朋友，我朋友也不要，所以
    沒有買，所以我也沒有賣給甲○○；附表編號10，那次是丁○○及己○○，說找我合資購買，每人出壹仟元去買，不是
    我賣給他；附表編號11，那次丁○○打電話給我，叫我跟他
    合資向別人買，我告訴丁○○，我沒有錢，丁○○也沒有錢
    ，所以就沒有買云云。惟查：
  (一)依本院辦理毒品危害防制條例案件於職務上所知悉之按法務
    部調查局93年5 月4 日調科壹字第09362413980 號函謂：「
    (一)依據英國藥學協會所編之Clark ，Sisolation and identi
    fication of Drugs 乙書第349 及350 頁安非他命的Dispot
    sition in the Body．記載人體施用安非他命後，主要代謝
    物中有未改變形態之安非他命，而無甲基安非他命；另於該
    書第763 及764 頁甲基安非他命的Dispotsiti on in the
    Body．記載人體施用甲基安非他命後，在主要代謝物中未改
    變形態之甲基安非他命佔施用劑量達43% ，而安非他命則約
    為5%．．。(二)安非他命在國內取得不易，施用情形較少，尿
    液檢驗結果係甲基安非他命陽性者佔大部分。」、行政院衛
    生署管制藥品管理局93年12月22日管查字第0930012251號函
    謂「(一)國內緝獲之安非他命藥物，多為甲基安非他命。」、
    96年4 月20日管檢字第0960003946號函：「二、台灣一般所
    稱安非他命，均指主要濫用藥物甲基安非他命。」等語，再
    參以95年度毒偵字第2015號卷第21頁之高雄市立凱旋醫院濫
    用藥物檢驗報告結果，證人庚○○之尿液呈甲基安非他命陽
    性反應，益明上開函文為可採，是則，就檢察官起訴書犯罪
    事實所載之「安非他命」與下列所引用被告、證人庚○○、
    丙○○、丁○○、己○○、戊○○、甲○○等人於警詢、偵
    訊筆錄所記載之「安非他命」，均應係「甲基安非他命」之
    誤，就此合先敘明。
  (二)電話號碼為0000000000之行動電話申請人為被告乙節，有第
    00000000000 號警卷第97頁背面之通聯調閱查詢單1 紙可稽
    ，而電話號碼為0000000000號之行動電話申請人為吳仲禹，
    而為被告所使用乙事，業據被告於警詢時陳述明確（見第00
    000000000 號警卷第2 頁），亦有第00000000000 號警卷第
    97頁背面之通聯調閱查詢單1 紙。
  (三)附表編號1 、9部分：
    證人王家疄本名為王一軒，電話號碼為0000000000之行動
      電話為證人王家疄使用乙節，有95年度警聲搜字第1168號
      卷44頁通聯調閱查詢單1 紙及第46頁之全戶戶籍資料查詢
      結果1 紙可稽。另電話號碼為0000000000號之行動電話，
      為庚○○所使用乙情，已如下(七)之所述。
    證人王家疄於警詢時陳述：
      (1)「（現在警方撥放並提示【1 】95年9 月8 日18時46分
        7 秒，針對000000 0000 號行動電話與0000000000號行
        動電話通訊監察錄音及譯文，該通電話是何人與何人對
        話？內容為何？）是我與乙○○的對話。內容是我要向
        乙○○購買安非他命毒品事情。（上記內容中提及『工
        作收到沒』、『7 啦』、『你了沒』及『我多寄了2000
        』是指何意？）內容中提及『工作收到沒』，是指乙○○問我安非他命毒品收到了沒；『7 啦』，是指我向乙○○買安非他命要給他7000元新台幣；『你領了沒』，
        是指我問乙○○是否有去領我匯款過去的錢；『我多寄
        了2000』，是指我之前向乙○○購買安非他命欠他2000
        元的意思。（上述錄音內容你與乙○○聯繫完畢，是否
        有完成毒品交易？）在這一通電話通話前，乙○○已經
        將安非他命毒品先郵寄到台北縣中和市忠孝停車場給我
        了。（上述你向吳保數購買的安非他命毒品金額、數量
        為何？）安非他命毒品數量是半臺錢，金額是新台幣50
        00元。」等語（見第00000000000 號警卷第52頁背面及
        第53頁）。
      (2)「（現在警方撥放並提示【2 】95年10月26日10時58分
        48秒，針對0000000000號行動電話與0000000000號行動
        電話通訊監察錄音及譯文，該通電話是何人與何人對話
        ？內容為何？）是我與乙○○的對話。內容是我要向乙○○購買安非他命毒品的事情。（門號0000000000號行
        動電話為何人所有？）是我朋友庚○○的。（你為何會
        拿庚○○的行動電話與乙○○通話？）因為我的行動電
        話沒有繳費所以打不出去。（上述錄音內容你與乙○○
        聯繫完畢，是否有完成毒品交易？）有，在跟乙○○講
        完電話大概過了1小時左右，我有我朋友庚○○家向乙○○購得新台幣5000元的安非他命，毒品數量半臺錢。
        」等語（見第00000000000 號警卷第53頁正面及背面）
        。
    第00000000000 號警卷第55頁通訊監察譯文略謂：
      (1)通話時間：2006年9 月8 日18時46分7 秒
        監察號碼：0000000000（即乙○○之行動電話，代號
        為A）
        非監察用戶：0000000000（即證人王家疄之行動電話
        ，代號為B）
        B ：喂
        A ：「工作」收到了沒
        B ：還沒．．因為他昨天過去時，時間超過了
        A ：好啦．．現在你那邊價格要高一些．．外面沒了
        B ：是喔
        A ：都是很差的跑出來．．我等一下要過去我大哥那邊
            看一下
        B ：是喔
        A ：我已經告訴你了，你不要出完，又在那一邊叫
        B ：我這一次用那個．．你看了嗎
        A ：看什麼
        B ：7 啦
        A ：什麼7
        B ：你領了沒
        A ：還沒
        B ：我多寄了2000
        A ：我這一次沒跟你加價．．高起來後，我後跟你加
        B ：好．．
      (2)通話時間：2006年10 月26日10時58分48 秒
        監察號碼：0000000000（即乙○○之行動電話，代號
        為A）
        非監察用戶：0000000000（即證人庚○○之行動電話，
        ，由證人王家疄使用，代號為B）
        B ：喂。
        A ：怎樣？
        B ：你可以先拿給我嗎？有人要「半錢」就好。
        A ：好阿，我現在要過去了。
        B ：我在那裡等你，剛去你家，你弟叫不起來，你們家
            轉個腳（角）．．正對面。
        A ：我知道啊。
        B ：嗯，樹仔我要在哪裡等？億仔家好嗎？
        A ：好啊，到潮州再打給你。
        B ：好、好。
    核證人王家疄上開警詢之陳述與上開通訊監察譯文相符，
      自可信為實在。雖證人王家疄於本院審理時改稱係指牙膏
      、洗面乳，「七」係指洗衣粉，警訊是警察叫伊這樣講，
      如果不這樣講，不給伊交保等語（見本院97年10月22日審
      判筆錄），然證人王家疄之陳述通訊內容已與被告之上開
      辯解並不相符，且經本院勘驗證人王家疄該次警訊光碟，
      其結果為：「此次訊問有連續錄音未中斷。警員訊問的態
      度良好，並未對王家疄為恐嚇或強暴行為，王家疄回答亦
      屬自然，次序並未混亂，也能針對警察詢問的問題回答，
      並無意識不清楚的情形。警訊筆錄中的通訊監察錄音員警
      確實有播放與王家疄聽聞。」等語（見本院98年2 月20日
      勘驗筆錄），要無證人甲○○所指員警要伊如此陳述之情
      形發生，是證人甲○○於本院之上開陳述，顯係迵護被告
      之詞，不足採信。至於被告雖以上詞置辯，然依上開通訊
      監察譯文之內容，並未談及庚○○，且如係要被告先買，
      又何來被告陳述「我這一次沒跟你加價」等語之理，至於
      附表編號9 ，從該通訊監察內容觀之，亦未談及有關合買
      之事實，是被告所辯係屬事後卸責之詞，並無可採。
  (四)附表編號2、5、6、7部分：
    電話號碼為0000000000之行動電話為證人丙○○使用乙節
      ，有95年度警聲搜字第1085號卷16頁通聯調閱查詢單1紙
      可稽。
    證人丙○○於警詢時陳述：
      (1)「（現在警方撥放並提示【1 】95年9 月8 日21時34分
        39秒，針對0000000000號行動電話與0000000000號行動
        電話通訊監察錄音及譯文，該通電話是何人與何人對話
        ？內容為何？）是我本人與乙○○的對話。內容是在說
        我要跟乙○○買安非他命毒品的事情。（通訊內容中『
        B 』代表你丙○○，『A 』代表乙○○，內容中提及『
        B 好還是不好我吃吃看；A 我不知道．．要6000』、『
        A 好啦這一次給你55這一次就要那個了．．；B 沒有啦
        ．．我自已在吃又自在『販』．．剛回本賺10 00 還是
        2000．．』、『B 你也體諒我一下．．是艱苦人．．自
        己一個人出來拼而已．．我的『腳』跟我拿都是1000、
        2000、500 這樣你想哩! 還有300 的．．、我不會騙你
        ；A 我XX百啦!300 ；B我如果有出過300 了你要怎樣…
        我可以發誓．．連200 的我都出．．我現在在東興當舖
        這邊』、『A 我考慮看看．．到8 字頭那邊；B 又8 字
        頭了．．；A 你知道哪裡嗎；B 8 那個屋嗎；A 好啦!
        那邊見面』是指何意？）以上的內容是我要跟乙○○買
        6000元的安非他命，我說『剛回本賺1000還是2000』，
        這是我為了向乙○○買便宜一點才這樣說的，數量是半
        臺錢，『500 』、『1000』、『2000』是代表金額的意
        思，『8 字頭』是代表乙○○約我到潮州鎮『八百屋』
        汽車百貨前交易安非他命毒品的意思。（上述錄音內容
        你與乙○○聯繫完畢，是否有完成毒品交易？）有，大
        概電話講完後，過了5 分鐘後我就到乙○○約的地點向
        他買了新台幣6000元的安非他命毒品，毒品數量是半臺
        錢，當場我就把6000元給乙○○，他也把安非他命交給
        我。」等語（見第00000000000 號警卷第18頁背面及第
        19頁）
      (2)「（現在警方撥放並提示【6 】95年9 月23日9 時40分
        15秒，針對0000000000號行動電話與0000000000號行動
        電話通監察錄音及譯文，該通電話是何人與何人對話？
        內容為何？）一樣是我本人與乙○○的對話。內容是我
        要跟乙○○買安非他命毒品的事情。（上記內容中提及
        『B 半啦！一樣的嗎；A 嗯』、『A 那現在是要半半還
        是半；B 半啦! 半半我不划算．．差幾千』是指何意？
        ）『B 半啦! 一樣的嗎；A 嗯』，是說半臺錢安非他命
        是不是跟之前同一批的意思，『A 那現在是要半半還是
        半；B 半啦! 半半我不划算．．差幾千』，是乙○○問
        我要買多少數量安非他命的意思。（上述錄音內容你與
        乙○○聯繫完畢是否有完成毒品交易？）有，大概在講
        完電話以後1個鐘頭內，我到乙○○位潮州附近住處跟
        他買了新台幣6000元的安非他命，毒品數量是半臺錢，
        我當場把錢拿給他，他也把毒品拿給我。」等語（見第
        00000000000 號警卷第20頁正面及背面）。
      (3)「（現在警方撥放並提示【7 】95年9 月28日23時47分
        29 秒 ，針對0000000000號行動電話與0000000000號行
        動電話通訊監察錄音及譯文，該通電話是何人與何人對
        話？內容為何？）是我與乙○○的對話。內容是我在問
        乙○○安非他命價格的意思。（上記內容中提及『B ：
        有比較便宜的嗎；A ：沒有；B ：沒有較便宜的嗎？沒
        卡便宜的嗎；A ：你每天這樣買，我哪有辦法做阿．．
        』、『B ：沒有嗎？半個；A ；好阿，你打給我弟弟』
        是指何意？）上記內容是我問乙○○安非他命價格有沒
        有比較便宜，然後我要向乙○○買半臺錢的安非他命，
        乙○○要我打電話給他弟弟向他弟弟拿安非他命毒品，
        因為乙○○將安非他命毒品放在他弟弟那邊。（上述錄
        音內容你與乙○○聯繫完畢是否有完成毒品交易？）有
        ，大概過了半個鐘頭，我到乙○○位於潮州附近住處跟
        乙○○的弟弟拿了新台幣6000元的安非他命，毒品數量
        是半臺錢，我也把錢交給乙○○的弟弟。」等語（見第
        00000000000 號警卷第18頁背面及第19頁）
      (4)「（在警方撥放並提示【8 】95年10月25日15時17分12
        ，針對0000000000號行動電話與0000000000號行動電話
        通訊監察錄音及譯文，該通電話是何人與何人對話？內
        容為何？）是我與乙○○的對話。內容是我要向乙○○
        買安非他命的事情。（上記內容中提及『B：你不是說
        2 批；A ；是阿；B ：好的啦；A ：好拉．．等會我拿
        給你選，你自己選；B ：我要去那．．拿．．2 不一樣
        其中沒味道那包喔；A ：我知道丫我拿給你選；B ：那
        相同是55喔；A ：嗯』是指何意？）內容是我要向乙○○買半臺錢安非他命的事情。（上述錄音內容你與乙○○聯繫完畢是否有完成毒品交易？）有，大概在講完電
        話以後半個鐘頭左右，我到乙○○位於潮州附近住處跟
        他買了新台幣5500元的安非他命，毒品數量是半臺錢，
        我當場把錢拿給乙○○，他也把毒品拿給我。」等語（
        見第00000000000 號警卷第21頁正面及背面頁）。
    證人丙○○於偵查中亦陳述：95.9 .8 我有跟他買安非他
      命，我有買半錢花了6000元，是在潮州跟他買的。．．95
      .9.23 我也有跟他買，買了半錢6000元，也是在潮州交貨
      ，95.9.28 有跟他買半錢6000元，是在潮州買的，95.10.
      25跟他買5500元，也是在潮州買的。」等語（見95年度偵
      字第6752號卷第186 頁）。
    第00000000000 號警卷第23、24頁通訊監察譯文略謂：
      監察號碼：0000000000（即乙○○之行動電話，代號為A
       ）
      非監察用戶：0000000000（即證人丙○○之行動電話，代
      號為B）
      (1)通話時間：2006年9月8日21時34分39秒
        B ：喂
        A ：那現在我要跟你漲價了
        B ：你還沒有換另外一批吧
        A ：我已經去接了
        B ：好還是不好，我吃吃看
        A ：我不知道．．要6000
        B ：那我死了
        A ：好啦，這一次給你55，這一次就要那個了．．
        B ：沒有啦．．我自己在吃，又自己在「販」．．剛回
            本賺1000還是2000．．
        A ：現在上面已經跟我停下來了．．我今天已經跟你講
            了
        B ：你也體諒我一下，我是「艱苦」人．．自己一個人
            出來拼而已．．我的「腳」跟我拿都是1OOO、2000
            、500 這樣你想哩! 還有300 的．．我不曾騙你
        A ：我XX百啦!300
        B ：我如果有出過300 了，你要怎樣．．我可以發誓．
            ．連200 的我都出過．．我現在在東興當舖這邊
        A ：我考慮看看．．到8 字頭那邊
        B ：又8 字頭了．．
        A ：你知道哪裡嗎
        B ：8 那個路嗎
        A ：好啦！那邊見面
      (2)通話時間：2006年9月23日9時40分15秒
        A ：怎樣
        B ：在哪
        A ：潮州
        B ：半啦!一樣的嗎
        A ：嗯
        B ：昨天你弟弟沒告訴你啊
        A ：說什麼
        B ：說我要拿半半
        A ：你昨天不是找過他了
        B ：哪有
        A ：現在是要半半還是半
        B ：半啦！半半我不划算．．差幾千
        A ：嗯，好啦
        B ：你要下來嗎
        A ：你下來
        B ：你沒有要到市區啊
        A ：沒啦，累了
        B ：我中午過去
        A ：好。
      (3)通話時間：2006年9月28日23時47分29秒
        B ：喂
        A ：喂
        B ：有比較便宜的嗎
        A ：沒有
        B ：沒有較便宜的嗎？沒卡便宜的嗎
        A ：你每天這樣買，我哪有辦法做阿．．
        B ：沒有阿，你說什麼阿
        A ：我說，你每天都要算便宜．．
        B ：沒有啦，我是說有沒有便宜下來了
        A ：哪有便宜下來，你自己去問
        B ：沒有嗎？半個
        A ：好阿，你打給我弟弟
        B ：你弟弟嗎？你有拿給他了嗎
        B ：好
      (4)通話時間：2006年10月25日15時17分12秒
        B ：有嗎
        A ：沒有
        B ：哇慘了，我現在這裡都沒有了
        A ：嗯
        B ：你同樣要多少．．好點的沒了嗎
        A ：阿
        B ：不要那批，別種有嗎
        A ：阿
        B ：你不是說2批
        A ：是阿
        B ：好點的啦
        A ：好拉．．等會我拿給你選你自已選
        B ：我要去那．．拿2 包不一樣，其中沒味道那包喔
        A ：我知道Y ，我拿給你選
        B ：那相同是55喔
        A ：嗯
    核證人丙○○上開警詢、偵查中之陳述與上開通訊監察譯
      文相符，自可信為實在，雖證人丙○○於本院審理時改稱
      係與被告一起合買，在警詢中之陳述是港務局的人叫伊講
      的等語（見本院97年10月22日審判筆錄），然既係要一起
      合買，何來通訊監察譯文被告陳述「那現在我要跟你漲價
      了」、「等會我拿給你選你自已選」等語之理，且經本院
      勘驗證人丙○○該次警訊光碟，其結果為：「此次訊問有
      連續錄音未中斷。警員訊問的態度良好，並未對丙○○為
      恐嚇或強暴行為，丙○○回答亦屬自然，次序並未混亂，
      也能針對警察詢問的問題回答，並無意識不清楚的情形。
      警訊筆錄中的通訊監察錄音員警確實有播放與丙○○聽聞
      。」等語（見本院98年3 月19日、98年4 月16日勘驗筆錄
      ），要無證人丙○○所指員警要伊如此陳述之情形發生，
      是證人丙○○於本院之上開陳述，顯係迵護被告之詞，不
      足採信，至於被告雖以上詞置辯，然依上開通訊監察譯文
      所述之情形，亦難認有合買之情形，是被告所辯亦係事後
      卸責之詞，並無可採。
  (五)附表編號3、10部分：
    電話號碼為0000000000之行動電話為證人戊○○使用乙節
      ，有95年度警聲搜字第1128號卷38頁通聯調閱查詢單1紙
      可稽。
    證人戊○○於警詢時陳述：
      (1)「（現在警方撥放並提示【1 】95年9 月17日17時14分
        19秒、【2 】95年9 月17日17 時22 分00秒等2 通電話
        ，針對0000000000號行動電話與0000000000號行動電話
        通訊監察錄音及譯文，該2 通電是何人與何人對話？內
        容為仇？）是我與乙○○的對話。內容是我要向乙○○
        購買安非他命毒品的事情。（上記內容中A 代表乙○○
        ，B 代表你，內容中提及『你到外面；B 在哪裡．．1
        張啦』是指何意？）內容中提及『A 你到外面；B 在哪
        裡．．1 張啦』是指保樹叫我到外面要將安非他命賣給
        我，我問他人在哪裡，順便告訴他我要買新台幣1000元
        安非他命的意思。（上述錄音內容你與乙○○聯繫完畢
        ，是否有完成毒品交易？）有。在跟乙○○講完電話大
        概過了10分鐘內，我有向乙○○購得新台幣1000元的安
        非他命，毒品數量是0.3 公克，地點是潮鎮潮州火車站
        地點是潮州潮州火車站前。」等語（見第00000000000
        號警卷第45頁背面及第46頁）。
      (2)「（現在警方撥放並提示【3 】95年10月21日23時15分
        23秒，針對0000000000號行動電話與0000000000號行動
        電話通訊監察錄音及譯文，該通電話是何人與何人對話
        ？內容為何？）是我與乙○○的對話。內容是我要向乙○○購買安非他命毒品的事情。（上記內容中另提及『
        A ：嗯．．快到了；B ：你有多的璃管嗎』、『A ：我
        沒在用怎會有玻璃管；B ：不然我怎麼處理阿』、『A
        ：你要多少阿；B ：l 張而已』是指何意？）內容中提
        及『A ：嗯．．快到了；B ：你有多的玻璃管嗎』是指
        乙○○快到火車站了，是我問乙○○是否有多出來的玻
        璃球管可以燒烤安非他命；『A ：我沒在用怎會有玻璃
        管；B ：不然我怎麼處理阿』是指乙○○自已說自己不
        吸食毒品怎麼會有玻璃球管。但是吳保是否吸食毒品我
        不知道，我回答沒有玻璃球管我如何吸食安非他，因為
        那天是晚上10點多了，我沒地方買玻璃球管；『A ：你
        要多少阿；B：1 張而已』，是指乙○○問我要買少錢
        的安非他命，我回答新台幣1000元的意思。（上述錄音
        內容你與乙○○聯繫完畢，是否有完成毒品交易？）有
        。在跟乙○○講完電話大概過了10分鐘，我有向乙○○
        購得新台幣1000元的安非他命，毒品數量是0.3 公克，
        前。」等語（見第00000000000 號警卷第45頁背面及第
        46頁正面及背面）。
    證人戊○○於偵查中亦證述述：又於偵查中證述：「（根
      據警方對乙○○0000000000行動電話監聽之結果，你在
      95.9.17 下午17:14:19，是否有打電話給乙○○？< 提示
      譯文>） 是，我當天通電話後，隔了不到半小時之內，有
      在潮州火車站前跟乙○○買新台幣1000元的安非他命。（
      你在95年10月27日下午23:15:23，是否有撥打電話給乙○○？< 提示譯文> 有。是我打給他的，我當天打完電話不
      到半小時，在潮州火車站前也有跟他買新台幣1000元的安
      非他命。」等語（見95年度偵字第6752號卷第223 頁）。
    第00000000000 號警卷第48頁通訊監察譯文略謂：
      監察號碼：0000000000、0000000000（即乙○○之行動電
      話，代號為A
       ）
      非監察用戶：0000000000（即證人戊○○之行動電話，代
      號為B）
      (1)通話時間：2006年9月17日17時14分19秒
        A ：喂
        B ：保樹你在哪裡，
        A ：我等一下就過去了
        B ：不是啦，我父母親在家
        A ：你到外面。
        B ：在哪裡？1張啦。
        A ：好。
        B ：現在嗎？…（斷訊）
      (2)通話時間：2006年9月17日17時22分00秒
        B ：我到了你停下來
        A ：在哪裏
        B ；我在你後面
      (3)通話時間：2006年10月27日23時15分23秒
        B ：喂，小保嗎
        A ：嗯，快到了。
        B ：你有多的玻璃管嗎？
        A ：你是阿禮的朋友嗎？
        B ：沒拉．．我小信啦
        A ：小信
        B ：嗯。
        A ：誰啊？
        B ：一信啦。
        A ：我沒在用怎會有玻璃管
        B ：你沒有多的嗎
        A ：我沒在用，怎會有玻璃管？
        B ：不然，我怎麼處理啊？
        A ：我叫一個人拿去給你
        B ：有沒有管子Y
        A ：你要多少啊？
        B ：「1張」而已。
        A ：阿
        B ：「1張」而已
        A ：好我等會馬上到
        B ：要拿管子喔
        A ：管子等一下在說等一下我叫人．．
        B ：阿
        A ：我叫人拿管子過去
        B ：拿管子、東西順便拿錢給他
        A ：好
        B ：到了時候打給我
        A ：好
        B ：拜拜
    核證人戊○○上開警詢、偵查中之陳述與上開通訊監察譯
      文相符，自可信為實在。雖證人戊○○於本院審理時改稱
      沒有向被告買過毒品等語（見本院97年11月26日審判筆錄
      ），然證人戊○○於本院審理時一度坦承「1 張」即是1,
      000 元，且係要買甲基安非他命等語（見上開本院同日筆
      錄），此部分陳述有關「1 張」、及購買甲基安非他命部
      分即與前述警詢、偵查中之陳述相符，雖其又稱被告沒有
      東西等語，然依上往通訊監察譯文可知被告與證人戊○○
      二人於通完電話後，確實有碰面，衡諸常情，倘被告並無
      甲基安非他命，其大可於電話中直接告知證人戊○○即可
      ，又何須空跑一趟？是證人戊○○於本院前後反覆之陳述
      ，顯係迵護被告之詞，不足採信，至於被告雖以上詞置辯
      ，然依上開通訊監察譯文所述之情形，並未談及有關合買
      之事宜，且如被告所辯當時伊母親在車上所以沒有合資，
      則其大可於電話中拒絕證人戊○○，又何須大費周章載其
      母親前往與證人戊○○碰面，甚至於附表編號10所示之時
      間前往與證人戊○○碰面之理，在在與常情未符，是被告
      上開辯解，顯係事後卸責之詞，並無可採。
  (六)附表編號4部分：
    電話號碼為0000000000之行動電話為證人丁○○使用乙節
      ，有95年度警聲搜字第1117號卷34頁背面通聯調閱查詢單
      1 紙可稽。又證人己○○自95年9 月初即借用丁○○上開
      行動電話乙節，業據證人己○○於警詢時陳述明確（見第
      00000000000 號警卷第36頁背面），且下列通訊監察譯文
      係被告與證人己○○之對話，亦據證人丁○○、己○○於
      警詢時陳述明確（見第00000000000 號警卷第29、37頁）
      。
    證人己○○於警詢時陳述：「（現在警方撥放並提示【1
      】95年9 月22日16時57分54 秒 ，針對0000000000號行動
      電話與0000000000號行動電話通訊監察錄音及譯文，該通
      電話是何人與何人對話？內容為何？）是我與乙○○的對
      話。內容是我要向乙○○詢問安非他命價格的事情。（上
      述錄音內容中A 代表乙○○，B 代表你，內容中『半跟1
      』、『A l 錢啊；B 嗯；A 1 錢13000 ；B 半？；A 半70
      00』是指何意？）『半跟1 』是指半台錢跟一台錢，．．
      都是安非他命數量的意思，『A 1 錢啊；B 嗯；A 1 錢13
      000 ；B ；半？；A 半7000』這話的意思是乙○○告訴我
      安非他命一台錢要新台幣13000 元，半台錢要新台幣7000
      元。（上述錄音內容你與乙○○聯繫完畢，是否有完成毒
      品交易？）沒有。（現在警方撥放並提示【2 】95年9 月
      22日16時59分5 秒針對0000000000號行動電話與00000000
      00號行電話通訊監察錄音及譯文，該通電話是何人與何對
      話？內容為何？）我與乙○○的對話。內容是我要向乙○○買安非他命的事情。（上述錄音內容你與乙○○聯繫完
      畢，是否有完成毒品交易？）有。在跟乙○○講完電話大
      概1 個小時以內，我有向保樹購得新台幣6000元的安非他
      命，毒品數量是半台錢1.85公克（按：應為1.85公克，誤
      稱為18.5公克），地點是潮州鎮『將林』海鮮店對面路邊
      。」等語（見第00000000000 號警卷第37頁）。
    第00000000000 號警卷第40頁通訊監察譯文略謂：
      通話時間：2006年9月22日16時57分54秒
      監察號碼：0000000000（即乙○○之行動電話，代號為A
       ）
      非監察用戶：0000000000（即證人丁○○之行動電話，由
      己○○使用，代號為B）
      B ：喂
      A ：怎樣？
      B ：要跟你問「半跟1」啦
      A ：1錢啊？
      B ：嗯。
      A ：1錢13000。
      B ：半？
      A ：半7000
      B ：有那麼便宜嗎
      A ：啊
      B ：我等一下馬上打給你
      A ：嗯
      通話時間：2006年9月22日，16時59分54秒
      A ：怎樣
      B ：好啦
      A ：啊
      B ：半啦
      A ：好啦!你到潮州，那是誰要的你說就好
      B ：朋友
      A ：你到潮州「將林」知道嗎
      B ：我知道
      A ：你到了再說
      B ：好
    核證人己○○上開警詢之陳述與上開通訊監察譯文相符，
      自可信為實在。雖證人己○○於本院審理時附合被告之辯
      解改稱係與丁○○、被告三人一起合資去買等語，並稱警
      詢時警察嚇伊，伊才這樣說等語（見本院97年10月22日審
      判筆錄），然經本院勘驗證人己○○該次警訊光碟，其結
      果為：「此次訊問有連續錄音未中斷。警員訊問的態度良
      好，並未對己○○為恐嚇或強暴行為，己○○回答亦屬自
      然，次序並未混亂，也能針對警察詢問的問題回答，並無
      意識不清楚的情形。警訊筆錄中的通訊監察錄音員警確實
      有播放與己○○聽聞。」等語（見本院98年1 月9 日、98
      年2 月20日勘驗筆錄），並無證人己○○所說之情事發生
      ，且從上開通訊監察譯文，亦未談及有關合買之事宜，是
      證人己○○於本院之證述，顯係迵護被告之詞，不足採信
      ，而被告之辯解，係事後卸責之詞，並無可採。
  (七)附表編號8部分：
    電話號碼為0000000000之行動電話為證人庚○○使用乙節
      ，有95年度警聲搜字第1096號卷19頁通聯調閱查詢單1紙
      可稽。
    證人庚○○於警詢時陳述：「（現在警方撥放並提示95年
      10月25日03時13分45秒，針對0000000000號行動電話與00
      00000000號行動電話通訊監察錄音及譯文，該通電話是何
      人與何人對話？內容為何？）是我本人與乙○○的對話。
      內容是在說我要跟乙○○買二級毒品安非他命毒品的事情
      。（上記內容中提及『好．．阿樹仔你那裡還有【那個】
      可否先拿一個【半半】的』、『1500』是指何意？）『那
      個』意指安非他命；『半半』是指安非他數量半錢的1 半
      （1/4 臺錢）, 也就是1 公克安非他命的意思；『1500』
      是指之前跟乙○○買安非他命毒品還欠他新台幣1500元的
      意思。（上記內容中另提及『嗯．．你打給我弟弟』是何
      意？）『嗯．．你打給我弟弟』是指乙○○叫我打給他弟
      ，因為乙○○把毒品放在他弟弟那邊，他要我過去拿。（
      乙○○他弟弟真實年籍、姓名為何？如何聯繫？）乙○○
      他弟弟真實年籍、姓名我不知道，年紀約20幾快靠近30歲
      那裏，他的聯絡電話我已經忘了。（上述錄音內容你與乙○○聯繫完畢是否有完成毒品交易？）有，大概電話講完
      後，過了1-2 個鐘頭後我有向吳樹買了新台幣3500元的安
      非他命毒品，毒品數量是1 公克。地點是在潮州光春地區
      ○○○路旁，由乙○○的弟弟將毒品交付給我，我過了2
      天後才新台幣3500元交給乙○○。」等語（見第00000000
      000 號警卷第11頁背面及第12頁）；又於偵查中證述：「
      今年十月底左右我有跟乙○○的弟弟有拿過安非他命，當
      時也是約在潮州的光春路附近。」等語（見95年度毒偵字
      第20 15 號卷第5 頁）。
    第00000000000 號警卷第14頁通訊監察譯文略謂：
      通話時間：2006年10月25日3時13分45秒
      監察號碼：0000000000（即乙○○之行動電話，代號為A
       ）
      非監察用戶：0000000000（即證人庚○○之行動電話，代
      號為B）
      B ：喂樹仔。
      A ：你不是幫「一仙仔」寄東西嗎？
      B ：我怎麼有寄呢，沒有。我怎麼會有東西寄？
      A ：你不是有找「茂仔」？
      B ：是啊，但不是那種的，又不是給「一仙」的，他叫
          跟你說他電話打不出去，他說現在打他會接。
      A ：我打他又沒接。
      B ：是喔，因為他．．我之前1 小時前有跟她通電話，他
          說叫我跟你說他電話打不出去。
      A ：嗯，好我打給他看看。
      B ：好．．，阿樹仔，你那裡還有「那個」，可否先拿個
         「半半」的？
      A ：好啊，你現在欠我多少，你知道嗎？
      B ：1500。
      A ：嗯，你打給我弟弟。
      B ：好，好。
    核證人庚○○上開警詢之陳述與上開通訊監察譯文相符，
      自可信為實在。雖證人庚○○於本院審理時附合被告之辯
      解改稱係與被告一起合資去買等語，並稱警詢時是警察叫
      伊這麼說，就可以提早回去說等語（見本院97年10月22日
      審判筆錄），然經本院勘驗證人庚○○該次警訊光碟，其
      結果為：「此次訊問有連續錄音未中斷，錄音長度時間為
      1 小時27分，即至警卷第12頁背面倒數第9 行處為止，其
      餘均為空白，沒有聲音。警員訊問的態度良好，並未對庚○○為恐嚇或強暴行為，庚○○回答亦屬自然，次序並未
      混亂，也能針對警察詢問的問題回答，並無意識不清楚的
      情形。警訊筆錄中的通訊監察錄音員警確實有播放與庚○○聽聞。」等語（見本院98年4 月16日勘驗筆錄），並無
      證人庚○○所說警察叫伊這樣講之情事發生，且從上開通
      訊監察譯文內容，亦未談及有關合買之事宜，是證人庚○○於本院之證述，顯係迵護被告之詞，不足採信，而被告
      之辯解，亦係事後卸責之詞，並無可採。
  (八)附表編號11部分：
    電話號碼為0000000000之行動電話為證人丁○○使用乙節
      ，已如上開(六)之所述。
    證人丁○○於警詢時陳述：「（現在警方撥放並提示【5
      】95年10月31日23時24分26秒，針對0000000000號行動電
      話與0000000000號行動電話通訊監察錄音及譯文，該通電
      話是何人與何人對話？內容為何？）是我與乙○○的對話
      。內容是我要向乙○○購買安非他命毒品及詢問安非他命
      價格的事情。（上記內容中另提及『樂仔的朋友』、『是
      有人在問．．問1 台』、『1 台』、『85』是指何意？）
      『樂仔的朋友』是在指我本人。『是有人在問．．問1台
      』這句話是因為我想買便宜一點所以告訴乙○○說別人要
      拿的看可不可以買便宜一點。『1 台』就是10臺錢也就是
      37.5公克的安非他命。『85』是指新台幣85000元。（現
      在警方撥放並提示【6 】95年10月31日23時37分55秒及【
      7 】95年10月31日23時53分46秒，針對0000000000號行動
      電話與0000000000號行動電話通訊監察錄音及譯文，該2
      通電話是何人與人對話？內容為何？）是我與乙○○的對
      話。內容是我與乙○○約地點要跟他買安他命的事情。（
      上述錄音內容你與乙○○聯繫完畢是否有完成毒品交易？
      ）有。在跟乙○○講完電話大概過了半個小時以後，我有
      向乙○○購得新台幣3000元的安非他命，地點也是潮州鎮
      『將林』海鮮店近路邊。」等語（見第00000000000 號警
      卷第29頁正面及背面）。
    第00000000000 號警卷第31頁背面及第32頁通訊監察譯文
      略謂：
      監察號碼：0000000000（即乙○○之行動電話，代號為A
      ）非監察用戶：0000000000（即證人丁○○之行動電話，
      代號為B）
      (1)通話時間：2006年10月31日23時24分26秒
        A ：喂
        B ：少年大仔
        A ：誰阿
        B ：樂仔的朋友
        A ：阿
        B ：樂仔的朋友
        A ：嫂子朋友
        B ：嗯
        A ：哪個嫂子朋友
        B ：阿樂
        A ：喔怎樣
        B ：我問你方便講話嗎
        A ：說
        B ：是有人在問．．問「1台」
        A ：「1台」嗎
        B ：嗯
        A ：喂
        B ：你有辦法開多少
        A ：你要拿多少先說吧
        B ：阿
        A ：你先說要拿多少吧
        B ：隨便啦，我無所謂，是介紹來給你
        A ：有好的有壞的，看你了
        B ：當然 要拿好的．．要夠勁會走的
        A ：嗯85
        B ：85喔，這樣
        A ：好的喔
        B ：這樣喔我先問，因為無法確定人家．．先報價位
        A ：沒關係。
        B ：好
        A ：喂
        B ：怎樣
        A ：如果有，什麼時候給我消息
        B ：他們明天會下來
        A ：好
        B ：我再打給你
        A ：好
        B ：好
      (2)通話時間：2006年10月31日23時37分55秒
        A :喂
        B :喂，人在哪裡
        A :你是誰
        B :樂仔的朋友
        A :現在要嗎
        B :嗯
        A :喔好，潮州見面
        B :喔，我再打給你
        A :好
      (3)通話時間：2006年10月31日23時53分46秒
        A :你到了嗎？
        B :我到潮州了。
        A : 你在將林前，要彎進將林前面有一家機車行，在機
           車行前等我。
        B :喔，好。
        A :好。
    核證人丁○○上開警詢之陳述與上開通訊監察譯文相符，
      自可信為實在。雖證人丁○○於本院審理時附合被告之辯
      解改稱係與被告一起合資去買等語（見本院97年10月22日
      審判筆錄），然證人丁○○於本院審理時經檢察官質以「
      你們整個電話監聽譯文有無說一起買？」，證人丁○○亦
      自承「沒有，我們是直接找他。」，且本院補充訊問時證
      人丁○○亦陳稱：「錢交給他，所以是向被告買，至於被
      告向誰買我不知道」等語（見本院97年10月22日審判筆錄
      ），益足徵證人丁○○係姚錢交給被告再由被告交給伊毒
      品甲基安非他命，且從上開通訊監察譯文，亦未談及有關
      合買之事宜，是證人丁○○於本院之證述，顯係迵護被告
      之詞，不足採信，而被告之辯解，亦係事後卸責之詞，並
      無可採。
  (九)此外，並有第00000000000 號警卷第89至91頁之照片5 幀，
    扣案電話號碼為0000000000、0000000000之行動電話各1 支
    （均含SIM 卡）可證，本件事證明確，被告上犯行應可認定
    。
二、論罪科刑：
  (一)按甲基安非他命為毒品危害防制條例第2 條第2 項第2 款所
    明定之第二級毒品。是核被告所為，係犯毒品危害防制條例
    第4 條第2 項之販賣第二級毒品罪。
  (二)共同正犯：被告與其弟吳嘉洺就附表編號6 、8 之犯行，有
    犯意之聯絡及行為之分擔，均為共同正犯。
  (三)累犯：被告有上開假釋付保護管束期滿，假釋未經撤銷，以
    執行完畢論之前科紀錄，有卷存臺灣高等法院被告前案紀錄
    表可查，其於有期徒刑執行完畢後，五年以內故意再犯附表
    編號6 、7 、8 、9 、10、11有期徒刑以上之罪，為累犯，
    均應依法加重其刑。
  (四)數罪併罰：被告所犯如附表各該編號所示之罪，犯意各別，
    行為互殊，應予分論併罰。
  (五)本院審酌被告為69年8 月2 日生，現年29歲，正值壯年，其
    國中畢業（見警卷調查筆錄受詢問人資料欄），依其年齡層
    而言智識程度非高，其有公共危險、違反槍砲彈刀械管制條
    例、毒品危害防制條例等前科紀錄（見上開臺灣高等法院被
    告前案紀錄表），素行非佳，其明知施用毒品者容易上癮而
    戒除不易，毒品除嚴重傷害個人身心外，亦足以腐蝕民心國
    基，僅為一己私利，販售具成癮性、濫用性、侵害性之甲基
    安非他命以營利，犯後未能悔悟，猶飾詞狡辯之態度，本不
    宜輕縱，惟念其每次販賣數量不多，所得價款非鉅，所為對
    於他人及國家社會侵害之程度尚非重大等一切情狀，爰量處
    如附表所示之刑。按刑法第51條數罪併罰定執行刑之立法方
    式，採限制加重原則，亦即非以累加方式定應執行刑，被告
    每次犯罪手法類似，如以實質累加方式定應執行刑，則處罰
    之刑度顯將超過其行為之不法內涵，違反罪責原則，及考量
    因生命有限，刑罰對被告造成之痛苦程度，係隨刑度增加而
    生加乘效果，非以等比方式增加，是以隨罪數增加遞減刑罰
    方式，當足以評價被告行為不法性之法理（即多數犯罪責任
    遞減原則），定應執行刑為有期徒刑20年，以示懲戒。
  (六)沒收：
    扣案附掛電話號碼0000000000、0000000000號之行動電話
      各1 支，為被告所有（其中SIM 卡部分，依本院辦理毒品
      案件依職務上所知悉和信電訊股份有限公司96年7 月26日
      和信（企營）字第09620702357 號函謂：「SIM 卡於申辦
      手續完成同時為申辦人所有」等語，而本件上開電話號碼
      為被告所申辦，已如上所述，故SIM 卡亦屬被告所有），
      且為聯絡販賣甲基安非他命所用之物，應依毒品危害防制
      條例第19條第1 項規定，均宣告沒收。
    扣案晶體27包，經送驗後確實為甲基安非他命（合計驗後
      淨重28.45 公克），有卷存高雄醫學大學附設中和紀念醫
      院檢驗報告27紙可證，惟上開甲基安非他命，係被告之弟
      吳嘉洺所有，並非被告所有，除據被告於警詢、偵查中陳
      述在卷外（見第00000000000 號警卷第2 頁、95年度偵字
      第6572號卷第107 頁），並經其弟吳嘉洺於警詢時陳述明
      確（見第00000000000 號警卷第6 頁背面），尚難認與本
      件被告販賣第二級毒品甲基安非他命有關，爰不另為沒收
      銷燬之諭知。另肩背式咖啡色皮包1 個，尚難認與被告販
      賣第二級毒品甲基安非他命有關，且非違禁物，亦不另為
      沒收之諭知。
    未扣案之因販賣第二級毒品所得財物，應分別依毒品危害
      防制條例第19條第1 項之規定，於各項罪名項下諭知沒收
      ，如全部或一部不能沒收時，被告應財產抵償之，或連帶
      與其弟吳嘉洺之財產抵償之。
參、無罪部分：
一、公訴意旨另以：被告乙○○基於販賣第二級毒品甲基安非他
    命（檢察官誤為「安非他命」，以下同）之犯意，分別於下
    列時地，販賣甲基安非他命多次予庚○○等人，茲分敘如下
    ：
  (一)乙○○基於包括之犯意，自95年6 月間假釋後某日起，在屏
    東縣潮州鎮「八大森林遊樂區」前之台一線省道路旁，以3,
    500 元之代價，販賣第二級毒品甲基安非他命（檢察官誤為
    安非他命，以下均同）1 公克1 次予庚○○非法施用（第1
    次）。之後在屏東縣潮州鎮各路旁等處，以每次3,500 元之
    代價，販賣甲基安非他命1 公克多次予庚○○非法施用，又
    於95年10月底11月初某日，在屏東縣潮州鎮○○里○路旁，
    以3, 500元之代價，庚○○向乙○○購買甲基安非他命1 公
    克施用，以上合計約十餘次。
  (二)乙○○基於包括之犯意，自95年9 月初某日14、15許起（第
    1 次），在屏東縣萬巒鄉某界揚超商旁之空地，以3,000 元
    之代價，販賣甲基安非他命1 次予丙○○（綽號紅豬）施用
    。之後丙○○以0000000000號手機與乙○○之0000000000號
    手機取得聯繫，以3,000 元至6,000 元不等之代價，在屏東
    縣潮州鎮○○路附近，向乙○○購買甲基安非他命多次，其
    中於95年10月底某日21時許，在屏東縣潮州鎮○○路附近，
    丙○○以6,000 元之代價，向乙○○購得甲基安非他命半臺
    錢施用，以上合計約十餘次。
  (三)乙○○基於包括之犯意，自95年10月底某日23、24時許起，
    在屏東縣潮州鎮「將林海產店」之停車場，以3,000 元之代
    價，販賣甲基安非他命約1 公克予丁○○施用。之後丁○○
    以0000000000號手機與乙○○之0000000000號手機取得聯繫
    ，亦在屏東縣潮州鎮「將林海產店」之停車場，丁○○以3,
    000 元至5,000 元不等之代價，向乙○○購買甲基安非他命
    多次施用，其中於95年11月5 或6 日晚上某時，在屏東縣潮
    州鎮「將林海產店」之停車場，以3,000 元之代價，向乙○○購買甲基安非他命1次施用，以上合計約5次。
  (四)乙○○基於包括之犯意，己○○分別以2,000 元至6,000 元
    不等之代價，在屏東縣潮州鎮「將林海產店」附近，向乙○○購買甲基安非他命多次，最後1 次於95年9 月底某日晚上
    23、24時許，在屏東縣潮州鎮「將林海產店」附近，以3,00
    0 元之代價，向乙○○購買甲基安非他命1 次施用，以上合
    計約4 次。
  (五)乙○○基於包括之犯意，自95年9 月中旬某日22時許起，在
    屏東縣潮州鎮潮州火車站前，以1,000 元之代價，販賣甲基
    安非他命0.3 公克1 次予戊○○施用。
  (六)乙○○基於包括之犯意，於95年8 月初某日下午，在屏東縣
    潮州鎮光春里某處，以5,000 元之代價，販賣甲基安非他命
    半臺錢約1. 8公克1 次予王家疄（更名前為王一軒）施用。
    之後，王家疄以0000000000號手機或公共電話，與乙○○之
    0000000000號手機取得聯繫，在屏東縣潮州鎮光春里某處，
    分別以3,000 元至5,000 元不等之代價，向乙○○購買甲基
    安非他命多次施用，最後一次於95年10月底某日晚上，在屏
    東縣潮州鎮光春里某處，以3,000 元之代價，向乙○○購買
    甲基安非他命0.9 公克施用，以上合計約10餘次。
  (七)綜上所述，認被告所為，係涉犯毒品危害防制條例第4 條第
    2 項販賣第二級毒品。又被告前後販賣安非他命予庚○○、
    丙○○、丁○○、己○○、戊○○、王家疄等6人部分，犯
    意各別，販賣對象不同，請予以分論併罰之。至其販賣庚○○等6 人每人各多次部分，請依集合犯論以一罪。
二、按犯罪事實應依證據認定之，無證據不得認定其犯罪事實；
    不能證明被告犯罪者，應諭知無罪之判決，刑事訴訟法第15
    4 條第2 項、第301 條第1 項分別定有明文。又按刑事訴訟
    法第161 條第1 項規定：檢察官就被告犯罪事實，應負舉證
    責任，並指出證明之方法。對於其所訴之被告犯罪事實，應
    負提出證據及說服之實質舉證責任，倘所提出之證據，不足
    為被告有罪之積極證明，或其闡明之證明方法，無從說服法
    官以形成被告有罪之心證，基於無罪推定之原則，自應為被
    告無罪判決之諭知。所謂「認定犯罪事實之證據」，係指足
    以認定被告確有犯罪行為之積極證據而言，如未發現相當證
    據，或證據不足以證明，自不能以推測或擬制之方法，以為
    裁判基礎；再者，刑事訴訟上證明之資料，無論其為直接證
    據或間接證據，均須達於通常一般人均不致於有所懷疑，而
    得確信其為真實之程度，始得據為有罪之認定，若其關於被
    告是否犯罪之證明未能達此程度，而有合理性懷疑之存在，
    致使無從形成有罪之確信，根據「罪證有疑，利於被告」之
    證據法則，即不得遽為不利被告之認定，其以情況證據（即
    間接證據）斷罪時，尤須基於該證據在直接關係上所可證明
    之他項情況事實，本乎推理作用足以確證被告有罪，方為合
    法，不得徒憑主觀上之推想，將一般經驗上有利被告之其他
    合理情況逕予排除。
三、本件因檢察官起訴書，就上開犯行所憑證據之記載過於抽象
    、籠統，嗣經檢官提出97年度蒞字第3930號乙○○犯罪事實
    理1 份（見本院卷第39頁）予以具體說明各該犯罪事實所憑
    之證據後，可知就檢察官所指被告有上開犯行所憑之證據，
    無非係以：證人庚○○、丙○○、丁○○、己○○、戊○○
    、王家疄警詢及偵查中之陳述為主要依據。訊據被告堅決否
    認有何販賣毒品之犯行，辯稱：有跟他們幾人合資買毒品，
    我沒有賣給他們等語。
四、按犯施用毒品之罪，供出毒品來源，因而破獲者，得減輕其
    刑，毒品危害防制條例第17條定有明文，可見施用毒品者對
    於販賣毒品者之該項供述，乃有利於己之陳述，雖非絕無證
    據能力，但為防範其為損人而利己之不實供述，故不得作為
    有罪判決之唯一證據，仍須有足以確信為真實之補強證據，
    以擔保其證言之憑信性，始得採為判斷之依據。所謂補強證
    據，固不以證明販賣毒品犯罪構成要件之全部事實為必要，
    但以與施用者之指證具有相當之關聯性為前提，其經與施用
    者之指證綜合判斷，已達於通常一般人均不致有所懷疑，而
    得確信施用者之指證為真實者，始得為有罪之認定。經查，
    本件依上開說明可知，就檢察官所指此部分之犯行，除證人
    庚○○、丙○○、丁○○、己○○、戊○○、王家疄警詢及
    偵查中之陳述外，別無其他證據可資補強證明，至於上開通
    訊監察譯文，僅能證明被告於各該次販賣第二級毒品甲基安
    非他命之犯行，並不足以推論被告另有檢察官所指此部分販
    賣第二級毒品甲基安非他命之犯行。此外，復查無其他積極
    證據足認被告有何公訴人所指之犯行，既不能證明被告犯罪
    ，揆諸首揭法律條文及判例說明，就此部分販賣第二級毒品
    甲基安非他命之犯行，原應為無罪之諭知，惟檢察官認為就
    各該販賣予證人庚○○、丙○○、丁○○、己○○、戊○○
    、甲○○等人每人各多次犯行部分，為集合犯之實質上一罪
    ，爰不另為無罪之諭知。
肆、據上論斷，應依刑事訴訟法第299 條第1 項前段，毒品危害
    防制條例第4 條第2 項、同條例第19條第1 項，刑法第11條
    第28條、第47條第1 項、第51條第5 款、第9 款，判決如主
    文。
中    華    民    國    98    年    8     月    19    日
                  刑事第一庭  審判長法  官  潘正屏
                                    法  官  羅培毓
                                    法  官  曾吉雄
以上正本證明與原本無異。
如不服本判決應於收受判決後10日內向本院提出上訴書狀，並
應敘述具體理由；其未敘述上訴理由者，應於上訴期間屆滿後
20日內向本院補提理由書（均須按他造當事人之人數附繕本）
「切勿逕送上級法院」。
中    華    民    國    98    年    8     月    19    日
                                    書記官  卓春成
附表：
┌──┬─────┬──────┬────────────┬──────────┬─────────────────┐
│編號│販賣對象  │ 販賣時間   │     販賣地點           │  販賣毒品及價格    │主               文               │
├──┼─────┼──────┼────────────┼──────────┼─────────────────┤
│1   │王家疄    │95年9 月8 日│郵寄至台北縣中和市忠孝停│甲基安非他命，約1.87│乙○○販賣第二級毒品，處有期徒刑柒│
│    │          │18時前數日許│車場                    │5公克，6,000元      │年貳月，扣案電話號碼為○九二七○五│
│    │          │            │                        │                    │三三五七號之GNET牌行動電話（含SIM │
│    │          │            │                        │                    │卡壹枚）沒收，販賣第二級毒品所得財│
│    │          │            │                        │                    │物新臺幣陸仟元沒收，如全部或一部不│
│    │          │            │                        │                    │能沒收時，以其財產抵償之。        │
├──┼─────┼──────┼────────────┼──────────┼─────────────────┤
│2   │丙○○    │95年9 月8 日│屏東縣潮州鎮「八百屋汽車│甲基安非他命，半錢（│乙○○販賣第二級毒品，處有期徒刑柒│
│    │          │21時40分許  │百貨」                  │約1.875 公克），6,00│年貳月，扣案上開電話號碼為○九二七│
│    │          │            │                        │0 元                │○五三三五七號之GNET牌行動電話（含│
│    │          │            │                        │                    │SIM 卡壹枚）沒收，販賣第二級毒品所│
│    │          │            │                        │                    │得財物新臺幣陸仟元沒收，如全部或一│
│    │          │            │                        │                    │部不能沒收時，以其財產抵償之。    │
├──┼─────┼──────┼────────────┼──────────┼─────────────────┤
│3   │戊○○    │95年9 月17日│屏東縣潮州鎮潮州火車站前│甲基安非他命，0.3 公│乙○○販賣第二級毒品，處有期徒刑柒│
│    │          │17時25分許  │                        │克，1,000元         │年貳月，扣案上開電話號碼為○九二七│
│    │          │            │                        │                    │○五三三五七號之GNET牌行動電話（含│
│    │          │            │                        │                    │SIM 卡壹枚）沒收，販賣第二級毒品所│
│    │          │            │                        │                    │得財物新臺幣壹仟元沒收，如全部或一│
│    │          │            │                        │                    │部不能沒收時，以其財產抵償之。    │
├──┼─────┼──────┼────────────┼──────────┼─────────────────┤
│4   │己○○    │95年9 月22日│屏東縣潮州鎮「將林海產店│甲基安非他命，半錢（│乙○○販賣第二級毒品，處有期徒刑柒│
│    │          │17時30分許  │」對面路旁              │約1.875 公克），6,00│年貳月，扣案上開電話號碼為○九二七│
│    │          │            │                        │0 元                │○五三三五七號之GNET牌行動電話（含│
│    │          │            │                        │                    │SIM 卡壹枚）沒收，販賣第二級毒品所│
│    │          │            │                        │                    │得財物新臺幣陸仟元沒收，如全部或一│
│    │          │            │                        │                    │部不能沒收時，以其財產抵償之。    │
├──┼─────┼──────┼────────────┼──────────┼─────────────────┤
│5   │丙○○    │95年9 月23日│屏東縣潮州鎮○○路乙○○│甲基安非他命，半錢（│乙○○販賣第二級毒品，處有期徒刑柒│
│    │          │10時40分許  │住處                    │約1.875 公克），6,00│年貳月，扣案上開電話號碼為○九二七│
│    │          │            │                        │0 元                │○五三三五七號之GNET牌行動電話（含│
│    │          │            │                        │                    │SIM 卡壹枚）沒收，販賣第二級毒品所│
│    │          │            │                        │                    │得財物新臺幣陸仟元沒收，如全部或一│
│    │          │            │                        │                    │部不能沒收時，以其財產抵償之。    │
├──┼─────┼──────┼────────────┼──────────┼─────────────────┤
│6   │丙○○    │95年9 月29日│屏東縣潮州鎮○○路附近  │甲基安非他命，半錢（│乙○○共同販賣第二級毒品，累犯，處│
│    │          │零時20分許  │                        │約1.875 公克），6,00│有期徒刑柒年陸月，扣案上開電話號碼│
│    │          │            │                        │0 元                │為0000000000號之GNET牌行│
│    │          │            │                        │                    │動電話（含SIM 卡壹枚）沒收，販賣第│
│    │          │            │                        │                    │二級毒品所得財物新臺幣陸仟元與吳嘉│
│    │          │            │                        │                    │洺連帶沒收，如全部或一部不能沒收時│
│    │          │            │                        │                    │，以乙○○、吳嘉洺之財產抵償之。  │
├──┼─────┼──────┼────────────┼──────────┼─────────────────┤
│7   │丙○○    │95年10月25日│屏東縣潮州鎮○○路附近  │甲基安非他命，半錢（│乙○○販賣第二級毒品，累犯，處有期│
│    │          │15時47分許  │                        │約1.875 公克），5,50│徒刑柒年陸月，扣案上開電話號碼為○│
│    │          │            │                        │0 元                │000000000號之GNET牌行動電│
│    │          │            │                        │                    │話（含SIM 卡壹枚）沒收，販賣第二級│
│    │          │            │                        │                    │毒品所得財物新臺幣伍仟伍佰元沒收，│
│    │          │            │                        │                    │如全部或一部不能沒收時，以其財產抵│
│    │          │            │                        │                    │償之。                            │
├──┼─────┼──────┼────────────┼──────────┼─────────────────┤
│8   │庚○○    │95年10月25日│屏東縣潮州鎮區旁│甲基安非他命，1 公克│乙○○共同販賣第二級毒品，累犯，處│
│    │          │5時許       │                        │，3,500元           │有期徒刑柒年陸月，扣案上開電話號碼│
│    │          │            │                        │                    │為0000000000號之GNET牌行│
│    │          │            │                        │                    │動電話（含SIM 卡壹枚）沒收，販賣第│
│    │          │            │                        │                    │二級毒品所得財物新臺幣仟伍佰元與│
│    │          │            │                        │                    │吳嘉洺連帶沒收，如全部或一部不能沒│
│    │          │            │                        │                    │收時，以乙○○、吳嘉洺之財產抵償之│
│    │          │            │                        │                    │。                                │
├──┼─────┼──────┼────────────┼──────────┼─────────────────┤
│9   │王家疄    │95年10月26日│屏東縣潮州鎮○○路92號羅│甲基安非他命，1.875 │乙○○販賣第二級毒品，累犯，處有期│
│    │          │11時58分許秒│文億住處                │公克，5,000元       │徒刑柒年陸月，扣案上開電話號碼為○│
│    │          │            │                        │                    │000000000號之GNET牌行動電│
│    │          │            │                        │                    │話（含SIM 卡壹枚）沒收，販賣第二級│
│    │          │            │                        │                    │毒品所得財物新臺幣伍仟元沒收，如全│
│    │          │            │                        │                    │部或一部不能沒收時，以其財產抵償之│
│    │          │            │                        │                    │。                                │
├──┼─────┼──────┼────────────┼──────────┼─────────────────┤
│10  │戊○○    │95年10月27日│屏東縣潮州鎮潮州火車站前│甲基安非他命，0.3 公│乙○○販賣第二級毒品，累犯，處有期│
│    │          │23時25分許  │                        │克，1,000元         │徒刑柒年陸月，扣案上開電話號碼為○│
│    │          │            │                        │                    │000000000號之ELIYA 牌行動│
│    │          │            │                        │                    │電話（含SIM 卡壹枚）沒收，販賣第二│
│    │          │            │                        │                    │級毒品所得財物新臺幣壹仟元沒收，如│
│    │          │            │                        │                    │全部或一部不能沒收時，以其財產抵償│
│    │          │            │                        │                    │之。                              │
├──┼─────┼──────┼────────────┼──────────┼─────────────────┤
│11  │丁○○    │95年11月1日 │屏東縣潮州鎮「將林海產店│甲基安非他命，3,000 │乙○○販賣第二級毒品，累犯，處有期│
│    │          │0 時23分許  │」停車場                │元                  │徒刑柒年陸月，扣案上開電話號碼為○│
│    │          │            │                        │                    │000000000號之ELIYA 牌行動│
│    │          │            │                        │                    │電話（含SIM 卡壹枚）沒收，販賣第二│
│    │          │            │                        │                    │級毒品所得財物新臺幣仟元沒收，如│
│    │          │            │                        │                    │全部或一部不能沒收時，以其財產抵償│
│    │          │            │                        │                    │之。                              │
└──┴─────┴──────┴────────────┴──────────┴─────────────────┘
附錄本判決論罪科刑法條：
毒品危害防制條例第4條第2項：
製造、運輸、販賣第二級毒品者，處無期徒刑或7 年以上有期徒
刑，得併科新臺幣7 百萬元以下罰金。


司法院資訊處製作；財團法人民間司法改革基金會備份。
